臺灣臺中地方法院刑事判決　　　　　　　　　　　　九十一年度訴字第一三三六號
　　公　訴　人　臺灣臺中地方法院檢察署檢察官
　　被　　　告　甲○○
右列被告因違反毒品危害防制條例案件，經檢察官提起公訴（九十一年度毒偵緝字第
八二號），及移送併辦（九十一年度毒偵字第一七八四號），本院判決如左：
    主  文
甲○○連續施用第一級毒品，處有期徒刑捌月。又連續施用第二級毒品，處有期徒刑
肆月。應執行有期徒刑拾壹月。
    事  實
一、甲○○前於民國九十年五月間因施用毒品案件，經本院以九十年度毒聲字第二七
    二一號裁定送觀察、勒戒後，認無繼續施用毒品之傾向，經臺灣臺中地方法院檢
    察署檢察官於九十年六月十三日以九十年度毒偵字第二八五九號為不起訴處分確
    定。詎甲○○於上開不起訴處分後五年內，又基於施用第一級毒品海洛因之概括
    犯意，自九十年八月間某日起至九十一年四月三十日下午一時許止，每日均在臺
    中縣烏日鄉○○路便行巷一七八號之住處內，以將第一級毒品海洛因摻水放入針
    筒內注射施打之方式，連續施用第一級毒品海洛因多次。另基於施用第二級毒品
    安非他命之概括犯意，於九十年九月二十九日十一時三十分許（起訴書誤為十一
    時二十分許）回溯九十六小時內之某時、九十一年一月十六日十一時三十分回溯
    九十六小時內之某時及九十一年三月間某日，在住處附近之朋友家中，以將第二
    級毒品安非他命放置在玻璃吸食器內，用火燒烤產生氣化，以口鼻吸食之方式，
    施用第二級毒品安非他命三次。其間，甲○○曾於九十年九月二十九日十時三十
    分許，經警盤查得知其有違反麻醉藥品管理條例及毒品危害防制條例前科，帶回
    警局採集尿液送驗後，結果甲基安非他命及嗎啡均呈陽性反應，臺灣臺中地方法
    院檢察署檢察官乃據以向本院聲請觀察、勒戒，經本院於九十年十一月二十三日
    以九十年度毒聲字第五六一七號裁定准許在案。另於九十年十一月十六日十六
    時四十五分許；九十一年一月十六日十一時三十分許，經警通知甲○○至臺中
    縣警察局烏日分局接受定期調驗，並採集尿液送驗後，結果嗎啡呈陽性反應；
    安非他命、甲基安非他命、可待因、嗎啡均呈陽性反應。由於甲○○就本院九
    十年度毒聲字第五六一七號裁定，經臺灣臺中地方法院檢察署傳、拘，均未到署
    執行，經發布通緝後，乃於九十一年五月一日八時二十分許，為臺中縣警察局霧
    峰分局員警在臺中縣烏日鄉○○○路一之二號查獲解送該署歸案。經依本院前開
    裁定送觀察、勒戒後，臺灣臺中看守所附設勒戒處所支援醫師評定認其有繼續施
    用毒品傾向，而經本院於九十一年五月二十九日以九十一年度毒聲字第一四八二
    號裁定令入戒治處所施以強制戒治一年，現正在臺灣臺中女子戒治所執行強制戒
    治中。
二、案經臺中縣警察局烏日分局及臺中縣警察局霧峰分局報告臺灣臺中地方法院檢察
    署檢察官偵查起訴及移送併辦。
    理  由
一、右揭事實，業經被告甲○○坦承不諱，並有臺中縣衛生局檢驗尿水報告書一份、
    中山醫學大學附設醫院藥物濫用檢測中心確認結果報告二份附卷可稽。而按海洛
    因係嗎啡經化學合成之半人工合成品，藥性倍於嗎啡，其經吸食或施打進入人體
    ，藉人體解毒系統之代謝作用而分解成藥（毒）性較低之嗎啡，故於吸食或施打
    海洛因之煙毒嫌犯尿液中，可檢驗出嗎啡煙毒反應。另按常人如未施用毒品安非
    他命者，其尿水中當無甲基安非他命之陽性反應，倘有吸用者，約百分之七十於
    二十四小時內自尿中排出，約百分之九十於九十六小時自尿中排出，故推算施用
    時間距採尿時間最長可能不會超過四日，此經行政院衛生署藥物食品檢驗局八十
    一年二月八日（八一）藥檢壹字第００一一五六號函示甚明，是經採尿檢驗呈有
    甲基安非他命陽性反應者，通常可認定其人於採尿前之四日內有施用安非他命之
    犯行。查被告甲○○業已自承所施用之第一級毒品係海洛因等語，有本院審理筆
    錄可考，核與前開說明及尿液檢驗結果相符。基此，被告坦承其於右揭時、地確
    有連續施用第一級毒品海洛因多次，及施用第二級毒品安非他命三次之自白，確
    與事實相符，堪予信採。
二、又被告前於九十年五月間因施用毒品案件，經本院以九十年度毒聲字第二七二一
    號裁定送觀察、勒戒後，認無繼續施用毒品之傾向，經臺灣臺中地方法院檢察署
    檢察官於九十年六月十三日以九十年度毒偵字第二八五九號為不起訴處分確定一
    節，有臺灣高等法院被告全國前案紀錄表、臺灣臺中地方法院檢察署刑案資料查
    註紀錄表、全國施用毒品案件記錄表、受觀察勒戒人毒品及前科紀錄簡列表、法
    務部全國檢察官線上查詢刑案人犯在監所最近資料報表、不起訴處分書等件在卷
    可按。其於上開不起訴處分確定後五年內，再度自九十年八月間某日起至九十一
    年四月三十日下午一時許止，連續施用第一級毒品海洛因多次，並於九十年九月
    二十九日十一時三十分許（起訴書誤為十一時二十分許）回溯九十六小時內之某
    時、九十一年一月十六日十一時三十分回溯九十六小時內之某時及九十一年三月
    間某日，連續施用第二級毒品安非他命三次，且經臺灣臺中看守所附設勒戒所執
    行觀察、勒戒後，認其有繼續施用毒品傾向，現正依本院九十一年度毒聲字第一
    四八二號刑事裁定入戒治處所施以強制戒治等情，已如前述，另有本院九十年度
    毒聲字第五六一七號、九十一度毒聲字第一四八二號刑事裁定、臺灣臺中看守所
    九十一年五月十四日中所正總字第０九一０００一四四四號函附之有無繼續施用
    毒品傾向證明書等件可資佐憑，足見被告本件施用第一級毒品海洛因及第二級毒
    品安非他命，確係在前次施用毒品犯行不起訴處分後五年內所再犯。本件事證明
    確，被告右揭連續施用第一級毒品海洛因及第二級毒品安非他命之犯行，堪予認
    定。
三、核被告所為，係犯毒品危害防制條例第十條第一項之施用第一級毒品海洛因罪及
    同條第二項之施用第二級毒品安非他命罪。析述如下：
（一）被告持有第一級毒品海洛因及第二級毒品安非他命後，進而施用，其持有之低
      度行為應為施用之高度行為所吸收，不另論其持有第一級毒品罪及持有第二級
      毒品罪。
（二）被告先後多次施用第一級毒品海洛因及第二級毒品安非他命，時間緊接，觸犯
      構成要件相同之罪名，顯係基於概括犯意為之，均依連續犯規定論以一罪，並
      依法加其刑。所犯上開二罪，則犯意各別，行為不同，應分論併罰。
（三）公訴人雖僅就被告於九十年九月二十九日十一時三十分許回溯九十六小時內之
      某時，施用第二級毒品安非他命一次，及同年十一月十六日十六時四十五分許
      回溯四、五日內之某時，施用第一級毒品之犯行提起公訴，然檢察官就犯罪事
      實一部起訴者，其效力及於全部，刑事訴訟法第二百六十七條有明定。本件被
      告自九十年八月間起至九十一年四月三十日下午一時許止，每日均施用第一級
      毒品海洛因，另於九十一年一月十六日十一時三十分回溯九十六小時內之某時
      及九十一年三月間某日，亦有施用第二級毒品安非他命二次之犯行，且該等連
      續施用第一級毒品海洛因多次及連續施用第二級毒品安非他命二次之犯罪事實
      ，係與前揭論罪科刑之施用第一級毒品海洛因及第二級毒品安非他命各一次部
      分，有連續犯關係，已如前述，本院自應就屬於裁判上一罪之其餘未據起訴部
      分之連續施用第一級毒品海洛因多次及連續施用第二級毒品安非他命二次之犯
      行，一併加以裁判。
（四）爰審酌被告前於九十年五月間因施用毒品案件，經送觀察、勒戒後，甫於九十
      年六月十四日出所，竟仍不知悔改，旋於同年八月間起又再行施用第一級毒品
      海洛因，並自同年九月間起另行施用第二級毒品安非他命，且於本件施用期間
      ，曾於同年九月二十九日、十一月十六日、九十一年一月十六日分別經警通知
      接受調驗，亦無法戒惕，無視於毒品對於自身健康之戕害及國家對於杜絕毒品
      犯罪之禁令；被告本次施用第一級毒品海洛因之期間約九個月，施用第二級毒
      品安非他命之次數僅三次；施用毒品係自戕行為，犯罪手段尚屬平和，亦未因
      此而危害他人，所生損害非大；其於本院審理期間均能坦承犯行，態度良好；
      且本之施用毒品者均有相當程度之成癮性及心理依賴，其犯罪心態與一般刑事
      犯罪之本質並不相同，容應以「病人」之角度為考量，並側重適當之醫學治療
      及心理矯治為宜；被告現復經本院以九十一年度毒聲字第一四八二號裁定諭令
      進行長時間之強制戒治處遇，核該強制戒治之性質，固屬保安處分之一種，然
      既與其所應受之刑罰，同係限制人身自由，揆諸比例原則，自應予適當量刑等
      一切情狀，分別量處如主文所示之刑，並定其應執行之刑，以示懲儆。
據上論斷，應依刑事訴訟法第二百九十九條第一項前段，毒品危害防制條例第十條第
一項、第二項、第二十條第三項前段，刑法第十一條前段、第五十六條、第五十一條
第五款，判決如主文。
本案經檢察官張德寬到庭執行職務
中      華      民      國      九十一      年    七    月    三十一    日
                                臺灣臺中地方法院刑事第二庭
                                    法  官  莊  嘉  蕙
右正本證明與原本無異。
如不服本判決，應於送達後十日內向本院提出上訴狀（須附繕本），上訴於臺灣高等
法院臺中分院。
                                    書記官
中      華      民      國      九十一      年    七    月    三十一    日
附錄論罪科刑法條
毒品危害防制條例第十條
施用第一級毒品者，處六月以上五年以下有期徒刑。
施用第二級毒品者，處三年以下有期徒刑。
